臺灣桃園地方法院民事判決　　　　　　 94年度重訴字第221號
原　　　告　台灣中小企業銀行股份有限公司
法定代理人　丁○○
訴訟代理人　丙○○
被　　　告　興碟科技股份有限公司
兼上列一人
法定代理人　乙○○　　住台北縣土城市○○街19巷1弄13號4樓
被　　　告　甲○○　　住同上
上列當事人間請求清償債務事件，於民國94年10月4 日言詞辯論
終結，本院判決如下：
    主      文
被告應連帶給付原告新臺幣貳仟零柒拾玖萬玖仟陸佰貳拾元及如
附表所示之利息、違約金。
訴訟費用由被告連帶負擔。
本判決於原告以新臺幣陸佰玖拾萬仟元供擔保後，得假執行
。
    事實及理由
一、原告主張：被告興碟科技股份有限公司（下稱：興碟公司）
    以被告乙○○、甲○○為連帶保證人分別於：(1)民國92年6
    月9日簽訂借據，向原告借款新臺幣（下同）2,000,000 元
    ，約定借款期間自92年6 月30日起至95年6 月30日止，利息
    按原告當時之基準利率加年息百分之三計付，為年利率百分
    之六點四七。前項利率如依原告之基準利率計付利息者，嗣
    後應隨原告基準利率調整而調整，並自調整日起，按調整後
    之年利率計算。日後如遇借款人申請調降利率且經原告同意
    ，連帶保證人同意由借款人逕與原告簽訂契據條款變更契約
    ，調降貸款利率。且本借款自撥款日起，依年金法，按月攤
    還本息，第一次繳款日為92年7 月30日，嗣後之繳款日為每
    月30日，並約定遲延給付時，除依上開利率計息外，其逾期
    在六個月以內部分，依上開利率百分之十，超過六個月以上
    者，就超過部分，按上開利率百分之二十計付違約金。惟被
    告未依約清償，尚欠原告如附表編號1 所列之本金、利息及
    違約金；(2)於同日簽訂借據，另向原告借款18,000,000元，
    約定借款期間自92年6月30日起至112 年6月30日止，貸款利
    率依郵政儲金二年期定儲利率加百分之一點六五，即年利率
    百分之三點三八五計付，並於該項利率調整時，隨同調整。
    本金及利息自借款日起，每月一期，分240 期平均攤還，每
    月攤還本息103,332元，第一次繳款日為92年7月30日，並約
    定遲延給付時，除依上開利率計息外，其逾期在六個月以內
    部分，依上開利率百分之十，超過六個月以上者，就超過部
    分，按上開利率百分之二十計付違約金。但被告亦未依約清
    償，尚欠原告如附表編號2 所列之本金、利息及違約金；(3)
    於93年2 月23日簽訂國內信用狀融資契約，向原告申請融資
    額度2,000,000元，額度動用期間，自93年2月24日起至94年
    2 月24日止，逕由被告興碟公司出具開發信用狀申請書等文
    件申請循環動用。本契約各筆即期信用狀項下原告銀行墊付
    之匯票款，得由立約人即被告興碟公司單獨申請及出具借據
    申貸短期性放款委請原告逕行將款項抵償之，並以本契約為
    委任之證明，不另立書狀。依原告基準利率加百分之三點六
    四，機動計息。並約定借款到期或視為全部到期應立即清償
    ，遲延給付時，除依上開利率計息外，其逾期在六個月以內
    部分，依上開利率百分之十，超過六個月以上者，就超過部
    分，按上開利率百分之二十計付違約金。被告興碟公司依據
    該國內信用狀融資契約，分別於：93年3月9日簽訂借據，
    向原告借款760,000元，借款期間自93年3月9日起至93年9月
    9日止；93年4月2日簽訂借據，向原告借款340,000元，借
    款期間自93年4月2日起至93年10月2 日止；93年5月5日簽
    訂借據，向原告借款810,000 元，借款期間自93年5月5日起
    至93年11月5 日止。上開借款，被告亦未依約清償，尚欠原
    告如附表編號3至5所列之本金、利息及違約金；(4)於93年2
    月23日簽訂週轉金貸款契約，向原告借款額度15,000,000元
    ，借款項目為墊付國內票款。借款動用期間自93年2 月24日
    起至94年2 月24日止。利息按原告公告之基準利率加計百分
    之三點三四計付（借款時為百分之六點五），並隨基準利率
    調整而調整。借款到期或視為全部到期應立即清償，遲延給
    付時，除依上開利率計息外，其逾期在六個月以內部分，依
    上開利率百分之十，超過六個月以上者，就超過部分，按上
    開利率百分之二十計付違約金。被告於93年6 月30日依該週
    轉金貸款契約簽訂借據，向原告借款1,620,000 元，借款期
    間自93年6 月30日起至93年10月29日止。就本筆借款，被告
    尚欠原告如附表編號6 所示之本金、利息及違約金。上開債
    務，依授信約定書第5條第1項約定，債務人不依約繳付本息
    時，其借款視為全部到期。總計被告尚欠原告本金20,799,6
    20元及如附表所示利息、違約金。依消費借貸及連帶保證之
    法律關係，原告得請求被告連帶給付等語，並聲明：被告應
    連帶給付原告20,799,620元及如附表所示之利息、違約金；
    並願供擔保請准宣告假執行。
二、被告未為聲明或陳述。
三、得心證之理由：
  (一)本件被告經合法通知，未於言詞辯論期日到場，核無民事訴
    訟法第386 條所列各款情形，爰依原告之聲請，由其一造辯
    論而為判決。
  (二)原告主張之事實，業據原告提出借據、授信約定書、國內信
    用狀融資契約、週轉金貸款契約、放款利率歷史資料表、契
    據增補條款契約、繳款明細表為證，而被告受合法通知，未
    於言詞辯論期日到場或提出書狀為爭執，應認原告之主張為
    真實。從而，原告依消費借貸及連帶保證之法律關係請求被
    告連帶給付如主文所示之本金、利息及違約金為有理由，應
    予准許。
  (三)原告陳明願供擔保請求宣告假執行，核無不合，爰酌定相當
    擔保金額，准許之。
四、結論：原告之訴為有理由，依民事訴訟法第385條第1項前段
    、第85條第2項、第390條第2項，判決如主文。
中　　華　　民　　國　　94　　年　　10　　月　　18　　日
                  民事第三庭  法  官  林望民
上列為正本係照原本作成
如對本判決上訴，須於判決送達後20日內向本院提出上訴狀
中　　華　　民　　國　　94　　年　　10　　月　　18　　日
                              書記官  曾建中
~F0
~T18
附表
┌─┬──────┬───────┬─────┬────────┬───────────────────┐
│編│所欠本金金額│　借  款  日  │  年息    │ 利息計算期間   │違約金（逾期六個月以內者，按上開利率加│
│號│（新台幣）　│　　　　　　　│　　　    │ 　          　 │計10％，逾期六個月以上者，加計20％）  │
├─┼──────┼───────┼─────┼────────┼───────────────────┤
│1 │ 1,374,148元│  92年6月9日  │6.28%     │93年7 月1 日起至│93年8月2日起至清償日止                │
│  │            │              │          │清償日止        │                                      │
├─┼──────┼───────┼─────┼────────┼───────────────────┤
│2 │17,347,081元│  92年6月9日  │3.34%     │93年7 月1 日起至│93年8月2日起至清償日止                │
│  │            │              │          │清償日止        │                                      │
├─┼──────┼───────┼─────┼────────┼───────────────────┤
│3 │   738,625元│  93年3月9日  │6.77%     │93年9 月10日起至│93年10月11日起至清償日止              │
│  │            │              │          │清償日止        │                                      │
├─┼──────┼───────┼─────┼────────┼───────────────────┤
│4 │   340,000元│  93年4月2日  │6.77%     │93年10月3 日起至│93年11月4日起至清償日止               │
│  │            │              │          │清償日止        │                                      │
├─┼──────┼───────┼─────┼────────┼───────────────────┤
│5 │   810,000元│  93年5月5日  │6.83%     │93年10月6 日起至│93年11月7日起至清償日止               │
│  │            │              │          │清償日止        │                                      │
├─┼──────┼───────┼─────┼────────┼───────────────────┤
│6 │   189,766元│  93年6月30日 │6.53%     │93年10月30日起至│93年12月1日起至清償日止               │
│  │            │              │          │清償日止        │                                      │
└─┴──────┴───────┴─────┴────────┴───────────────────┘
